【裁判字號】    89,訴,318
【裁判日期】    900402
【裁判案由】    違反電信法
【裁判全文】
臺灣臺東地方法院刑事判決                          八十九年度訴字第三一八號
    公  訴  人  臺灣臺東地方法院檢察署檢察官
    被      告  戊○○
                丁○○
右列被告等因違反電信法案件，經檢察官提起公訴（八十九年度偵字第八八○號），
本院判決如左：
    主  文
戊○○、丁○○均無罪。
    理  由
一、公訴意旨略以：戊○○、丁○○父子明知原向中華電信股份有限公司（下稱中華
    電信）承租之○八九─五一一九五七號電話，早於民國八十五年十月二日因欠繳
    電話費，已據中華電信拆線停話之中，竟基於共同意圖為自己不法利益之概況犯
    意聯絡，於八十八年八月間起至八十九年十月間，兩人自屋外電信柱分線箱共同
    盜接○八九─五一五二二五號甲○○租用之電話線，兩人並至臺東縣臺東市○○
    里○○路○段一○九巷十九號戊○○住處屋內，以有線方式盜用○八九─五一五
    二二五號甲○○租用之電話，並進而盜打電話多次，因認被告戊○○、丁○○涉
    有共同違反電信法第五十六條第一項之罪嫌。
二、按犯罪事實應依證據認定之，無證據不得推定其犯罪事實；又不能證明被告犯罪
    者，應諭知無罪之判決，刑事訴訟法第一百五十四條、第三百零一條第一項分別
    定有明文。又認定不利於被告之事實，須依積極證據，證據不足為不利於被告事
    實之認定時，即應為有利於被告之認定，更不必有何有利之證據，故犯罪事實之
    認定，應憑真實之證據，倘證據是否真實尚欠明確，自難以擬制推測之方法，為
    其判斷之基礎，最高法院三十年度上字第八一六號、五十三年度臺上字第六五六
    號判例意旨可資參照。
三、公訴人認被告戊○○、丁○○涉有前揭違反電信法第五十六條第一項之罪嫌，無
    非係以被害人甲○○警訊及偵查中陳述明確，被告戊○○及被告丁○○在偵查中
    及本院審理時均自承係明知被告戊○○住宅內承租之○八九─五一一九五七號電
    話號碼早於八十五年間因欠繳電話費被中華電信拆線停話，有中華電信單機基本
    資料查核表一紙在卷，而被告丁○○並曾與被告戊○○共同居住，以及證人丙○○警訊時證稱八十九年十月間有接到被告丁○○撥通一次000000000號
    行動電話與伊聯絡洽談工資事宜等語，更有現場查獲照片十幀、中華電信臺東營
    業處查證函、中華電信提供之通聯紀錄可資佐證，為主要之論據。訊據被告戊○○堅決否認有何前開犯行，辯稱其並未盜接及盜打他人電話等語。被告丁○○亦
    堅決否認以有線方式盜用○八九─五一五二二五號電話號碼。經查，從現場查獲
    照片可知確有盜接被害人甲○○申設之○八九─五一五二二五號電話線至被告戊○○位於臺東縣臺東市○○里○○路○段一○九巷十九號住處之事實，卻並未有
    積極證據可資證明係被告戊○○及被告丁○○共同盜接他人電話線，更難以該住
    處係被告戊○○及被告丁○○居住使用、他人應無盜接電話必要之理由，以及被
    告戊○○及被告丁○○均自承係明知被告戊○○住宅內承租之○八九─五一一九
    五七號電話號碼早於八十五年間因欠繳電話費被中華電信拆線停話之情，直接可
    論係被告戊○○及被告丁○○盜接○八九─五一五二二五號電話號碼之線路。再
    者，從前開多項證據所示，以及參酌證人丙○○於本院審理時明確證述被告戊○○家中之某一年輕人確曾在八十九年十月十三日或十七日撥通一次000000
    000號行動電話與伊聯絡洽談工資事宜，並確定不是被告戊○○所打的電話等
    語，則至多僅能認係被告丁○○有盜打○八九─五一五二二五號電話號碼之行為
    ，卻無以證明被告戊○○及被告丁○○以有線盜接方式盜用他人電話之行為。既
    然未能證明被告戊○○、丁○○以有線方式盜用他人電話，核與電信法第五十六
    條第一項之規定不侔，尚難以該罪相繩。此外，復查無其他積極證據足資證明被
    告戊○○及被告丁○○有何該當電信法第五十六條第一項構成要件之犯行，不能
    證明被告戊○○及被告丁○○犯罪，自應諭知無罪之判決。
據上論斷，應依刑事訴訟法第三百零一條第一項，判決如主文。
本案經檢察官乙○○到庭執行職務。
中      華      民      國      九十      年      四    月      二      日
                                  臺灣臺東地方法院刑事庭
                                          法  官  范智達
右正本證明與原本無異。
如不服本判決，應於判決送達後十日內向本院提出上訴狀。（須附繕本）
「切勿逕送上級法院」
                                          書記官  賴淑芬
中      華      民      國      九十      年      四    月      三      日


司法院資訊處製作；財團法人民間司法改革基金會備份。
